# 请陈版主解答:对 7 日通知存款利息预计确认的利息收入是否确认递延所得税负债?

提问人：zzyu740424 时间：2010-03-06 17:39:12
对 7 日通知存款利息预计确认的利息收入是否确认递延所得税负债? 企业在 2008 年 2 月 1 日存入 7 日通知存款 5000 万元,2008年度未取出,没有确认利息收入.在 2009 年度年末取出存入 7 日通知存款 5000 万元,得到好几十万利息.在 09 年度审计时,根据权责发生制,确认 2008年度的利息收入,作为会计差错更正,对于企业的所得税处理,有两种意见,其一作为递延所得税负债处理,不需要补缴纳 08 年度的所得税,作为 09 年度的所得税纳税事项,其二:补缴纳 08 年度的所得税,调整 08 年度的所得税费用,请陈版主和各位帮忙分析一下,如何处理. 谢谢.

回答人：chenyiwei
回复 楼主 zzyu740424 的帖子在该企业执行新准则的前提下讨论：
首先需要明确对 7 日通知存款在存款期内计提利息收入是否恰当，这取决于管理层是否准备将其持有至到期，以及企业有无将其持有至到期的财务能力。一般情况下，通知存款如果提前支取，则只能按活期利率计息，因此如果企业不能确定将会持有至到期，则比较稳健的做法是在存款期内不计提利息收入，或者仅按活期利率计提利息收入。
在会计调整合理的前提下，是否确认递延所得税负债的关键在于税务上是否要求按照实际利率法计算的利息（虽然未到付息期）计入当年度应纳税所得额计税。根据新税法实施条例，“利息收入，按照合同约定的债务人应付利息的日期确认收入的实现”，从字面看似乎税务上无需在存款期内计提利息。这一点与原先老税法下国税发[2007]80号文的规定不同。因此，个人理解是无需计入 2008 年度的应纳税所得额，但在会计上调整之后，应当相应确认递延所得税负债，因为应收利息的帐面价值大于其计税基础。